臺灣屏東地方法院刑事判決　　　　　　 109年度重訴字第18號
公　訴　人　臺灣屏東地方檢察署檢察官
被　　　告　潘彥霖




義務辯護人　王俊智律師
上列被告因違反毒品危害防制條例等案件，經檢察官提起公訴（
109 年度偵字第2955號、第2963號、第7866號、第8098號），本
院判決如下：
    主  文
潘彥霖犯如附表一編號1 至7 「主文欄」所示之罪，各處如附表
一編號1 至7 「主文欄」所示之刑及沒收。附表一編號1 至7 有
期徒刑部分，應執行有期徒刑貳拾伍年；附表一編號6 、7 罰金
部分，應執行罰金新臺幣伍拾萬元，罰金如易服勞役，以新臺幣
參仟元折算壹日。
    事  實
一、潘彥霖明知甲基安非他命係毒品危害防制條例第2 條第2 項
    第2 款所明定列管之第二級毒品，依法不得販賣及持有，竟
    意圖營利，基於販賣第二級毒品甲基安非他命之犯意，於附
    表一所示之時間，在附表一所示之地點，分別販賣第二級毒
    品甲基安非他命予附表一所示之人，並收取如附表一所示之
    毒品對價。
二、潘彥霖明知未經中央主管機關許可，不得製造、持有可發射
    子彈具有殺傷力之槍枝、具有殺傷力之子彈及槍枝之主要組
    成零件，竟基於製造、持有可發射子彈具殺傷力之槍枝、具
    殺傷力之子彈及槍枝之主要組成零件之犯意，於民國109 年
    3 月24日前某時開始，陸續購入製造槍枝、子彈之器具及組
    成零件，在其當時位於屏東縣○○鄉○○段地號1918號上之
    居所內，分別加工、組裝而製造完成如附表三編號1 、2 、
    3 、7 、8 所示之具殺傷力之槍枝共5 支（槍枝管制編號分
    別為0000000000號、0000000000號、0000000000號、000000
    0000號、0000000000號）及如附表三編號9 、10、11所示之
    具殺傷力之（非制式）子彈共23顆後非法持有之。
三、潘彥霖明知未經中央主管機關許可，不得持有具有殺傷力之
    子彈，竟基於持有具殺傷力之子彈之犯意，於109 年3 月24
    日前某時開始，以不詳之方法，取得如附表三編號11至13所
    示之具殺傷力之（制式）子彈及散彈共14顆而非法持有之。
四、嗣經警於109 年3 月24日持本院法官核發之搜索票，對潘彥
    霖之居所即屏東縣○○鄉○○段地號1918號上建物（鐵皮屋
    第三間）及屏東縣○○鄉○○路0 ○0 號（與其相聯通之處
    所）執行搜索，當場查獲如附表二、三各該編號所示等物，
    始循線查獲上情。
五、案經海洋委員會海巡署偵防分署屏東查緝隊、臺南市政府警
    察局刑事警察大隊移送臺灣屏東地方檢察署檢察官偵查起訴
    。
    理  由
壹、證據能力：
一、按被告以外之人於審判外之陳述，雖不符刑事訴訟法第159
    條之1 至之4 等4 條規定，而經當事人於審判程序同意作為
    證據，法院審酌該言詞陳述或書面陳述作成時之情況，認為
    適當者，亦得為證據；當事人、代理人或辯護人於法院調查
    證據時，知有刑事訴訟法第159 條第1 項不得為證據之情形
    ，而未於言詞辯論終結前聲明異議者，視為有前項之同意，
    同法第159 條之5 定有明文。本判決所引下列供述證據，檢
    察官、被告潘彥霖及其辯護人於本院準備程序、審理時，均
    表示同意作為證據（見本院卷第351-352 、410 頁），本院
    審酌相關言詞陳述或書面陳述作成時之情況，並無違法不當
    之情形或證明力明顯過低之瑕疵，依刑事訴訟法第159 條之
    5 規定，認均有證據能力。
二、其餘資以認定本案犯罪事實之非供述證據，經查無違反法定
    程序取得之情形，依刑事訴訟法第158 條之4 反面解釋，均
    應具有證據能力。
貳、實體部分：
一、販賣第二級毒品部分（即事實欄一部分）：
（一）如事實欄一所示之事實，業據被告於偵查中及本院審理時
      均坦承不諱（見警一卷第6-10、33-39 頁，本院卷第348-
      351 頁），核與證人即購毒者張紫憶、潘英豪、李思賢於
      警、偵訊所述向被告購買毒品等情節相符（見警一卷第59
      -63 、89-94 、113-119 頁，偵一卷第327-333 、343-34
      9 、357-361 頁）。且被告於如附表一所示之時間，確曾
      以其門號0000000000號手機之行動上網與證人張紫憶、潘
      英豪、李思賢用通訊軟體臉書MESSENGER 及簡訊聯絡毒品
      交易事宜，亦有被告與證人張紫憶、潘英豪、李思賢臉書
      MESSENGER 、簡訊對話截圖內容及門號0000000000號行動
      上網紀錄（見警一卷第45-46 、47-48 、49、51、53頁）
      等在卷可稽。此外，並有臺南市政府衛生局檢驗結果報告
      、張紫憶、潘英豪、李思賢指認犯罪嫌疑人紀錄表、張紫
      憶、潘英豪臺南市政府衛生局檢驗結果報告、臺南市政府
      警察局刑事警察大隊採尿同意書、採集尿液姓名對照表、
      本院109 年度聲搜字第280 號搜索票、臺南市政府警察局
      刑事警察大隊109 年3 月24日17時搜索扣押筆錄、扣押物
      品目錄表、扣押物位置圖、現場照片20張、扣押物品照片
      89張、扣案之毒品及夾鏈袋照片13張、自願受搜索同意書
      、海洋委員會海巡署偵防分署屏東查緝隊109 年度安保字
      第163 號扣押物品清單及照片2 張、高雄市立凱旋醫院10
      9 年8 月26日高市凱醫驗字第65580 號濫用藥物成品檢驗
      鑑定書、臺灣屏東地方檢察署109 年度成保管字第678 號
      扣押物品清單（見警一卷第65-68 、79-83 、95-98 、10
      1-105 、121-124 頁，警二卷第57-59 、61-70 、73、83
      、85-120頁，警三卷第53-59 頁，偵一卷第93、389-391
      頁，本院卷第87-103頁）等在卷可佐。
（二）觀諸上開臉書MESSENGER 及簡訊對話內容可知，被告與證
      人張紫憶、潘英豪、李思賢間聯絡見面均無庸表明具體事
      由，或以「一張我現在去公園找你」、「快到了」、「我
      要2 我現在有一張晚點再給你一張好嗎」、「好」、「好
      快到打給你」、「到」、「我到了」、「一個盒子自己找
      找看」等語交談，顯見彼此見面目的為何早有默契，並使
      用暗語溝通，足徵被告與上開證人間前述所稱毒品交易過
      程確有所據。
（三）按販毒之人，不論大、小盤商、零售，甚或臨時起意偶一
      為之者，莫不意圖營利，而所稱「營利」，本非限於現實
      金錢之授受以賺取價差一端，倘行為人販入或賣出毒品，
      主觀上係出於為自己計算而獲取利益之意思，客觀上不論
      係採減量分裝、添加他物稀釋毒品純度後販出，或大量購
      入以享有折扣或贈品等方式為之，因行為人均可藉此販賣
      行為以獲取利益，故仍與販賣之要件無悖。再者，販賣毒
      品乃違法行為，交易雙方類皆以隱匿秘密之方式而為，且
      毒品無公定價格，每次購買價量，隨時可能依雙方關係深
      淺、資力、需求量及對行情之認知、來源是否充裕、購買
      者被查獲時供述來源對象之可能性風險等因素之評估，因
      而異其標準，機動調整，非可一概而論。販賣毒品之利潤
      所得，除經坦承犯行或價量俱屬明確者外，本難查得實情
      ，是以除非別有積極事證，足認係以同一價量委託代買、
      轉售或無償贈與，確未牟利以外，尚難執此遽認非法販賣
      毒品之證據尚有不足（最高法院97年度台上字第1012號、
      第3557號判決意旨參照）。查甲基安非他命戕害國民身心
      健康，危害匪淺，向為政府厲法查緝之目標，且交易價格
      昂貴，而觀諸被告與本案購毒者張紫憶、潘英豪、李思賢
      間欠缺至親或密友關係等情，苟無不法利得，被告自無可
      能甘冒遭查緝法辦重刑之風險，而平白無端分贈、轉讓甲
      基安非他命予張紫憶、潘英豪、李思賢。參以被告於本院
      準備程序自承：我的獲利是賣新臺幣（下同）500 元賺20
      0 元以此類推等語（見本院卷第349 頁），因此足認被告
      主觀上確係基於營利意圖而販賣甲基安非他命一節甚明。
（四）綜上所述，被告此部分自白與事實相符，事證明確，被告
      販賣第二級毒品甲基安非他命犯行，均堪以認定。
二、製造可發射子彈具有殺傷力之槍枝及具有殺傷力之子彈部分
    （即事實欄二部分）：
（一）製造子彈部分：
      訊據被告對於製造具有殺傷力之子彈部分坦認不諱，並於
      審理中自白稱：我會做子彈，非制式子彈是我製作的，非
      制式子彈是我用電鑽把彈殼底部鑽孔之後，依序放入鐵片
      、底火之後鎖上，再將子彈的內蓋鎖上之後，我從洗德釘
      取出火藥，再倒入火藥，再用我自製的壓模機壓實子彈後
      製成，我在屏東市內101 模型店買裝飾彈、道具彈後，照
      我上面說的步驟製造子彈，固定鉗是我拿來固定子彈，以
      便我拿電鑽鑽孔，壓模機是我拿來壓實子彈使用，在道具
      彈內填入火藥及底火，然後用壓台將子彈頭部與彈身密合
      ，子彈我是用手壓台還有原料製作的，先在彈殼裝底火，
      再裝火藥，再把道具彈的彈頭放進壓台把它壓緊就變1 顆
      子彈，製造子彈還需要用到釘子跟鐵鎚，因為裝底火的鐵
      片要穿一個孔，這樣底火才會到達火藥那邊，起訴書記載
      的具殺傷力的非制式子彈、散彈是我製造的，工作台是在
      壓子彈用、電子量尺是用來量子彈、鐵鎚是用來橋敲底火
      、洗德釘是做子彈用的，要從裡面取火藥、火藥分裝勺是
      裝火藥用等語（見警一卷第11頁，警二卷第39-41 頁，偵
      一卷第43-46 、52、18-19 頁，本院卷第224-227 、248-
      250 、443-444 頁）。又扣案如附表三編號9 、10及11之
      非制式子彈，經送內政部警政署刑事警察局鑑定後，鑑定
      結果如附表三編號9 、10及11之備註欄所載，認部分具有
      殺傷力，此有內政部警政署109 年10月23日內授警字第10
      90873209號函、109 年7 月30日刑鑑字第1090042475號鑑
      定書暨所附鑑定資料附卷可參，此外，復有附表三之扣案
      物扣案可稽，足認被告製造具殺傷力之子彈之自白與事實
      相符，該部分犯行堪以認定。
（二）製造槍枝部分：
      訊據被告固坦承持有可發射子彈具有殺傷力之槍枝及槍枝
      之主要組成零件之事實不諱（見警一卷第6-15、18-20 頁
      ，警二卷第39-43 頁，偵一卷第41-47 、52、129-130 頁
      ，本院偵聲一卷第26-29 頁，本院卷第219-22 1、224-23
      1 、348-351 頁），惟矢口否認有何製造可發射子彈具殺
      傷力之槍枝之犯行，辯稱：為警扣案之槍枝及製造槍枝器
      具大部分是我的老大即真實姓名年籍不詳綽號「黑仔」之
      成年男子（下稱「黑仔」）死後留給我的，槍枝都是「黑
      仔」製造的，我只會製造子彈，現場查獲的東西有些是作
      木工用的等語；其辯護人為其辯護稱：被告學歷僅國中肄
      業，現場未查扣任何製造槍枝之設計圖或筆記，且扣案之
      槍枝係「黑仔」遭通緝時寄放在被告處所，還有現場查扣
      之設備係被告從事裝潢業所需之工具，不足以證明被告有
      以此設備製造槍枝之行為及能力，被告於此之前沒有製造
      槍砲的前科，被告另案也是持有槍枝的案子，不能因為被
      告另有槍枝案件就認為被告有製造槍枝，就製造槍枝此部
      分請諭知無罪等語。惟查：
    ⒈本案案發現場並無查獲任何被告製造子彈之設計圖或筆記
      ，然被告仍能詳敘其如何以扣案工具製造子彈，且扣得被
      告已製成具殺傷力之非制式子彈，足信被告無設計圖即具
      有製造子彈之能力。堪認本案於現場是否扣得製造槍枝之
      設計圖或筆記與被告能否製造槍枝一情毫無相關，先此敘
      明。
    ⒉又現場計扣得如附表三編號1 、2 、3 具殺傷力之槍枝3
      把，及經分解為如附表三編號7-1 至7-5 、附表三編號8
      -1至8-4 之槍枝主要組成零件，而經組裝後可為完整具殺
      傷力之槍枝之附表三編號7 、8 之槍枝2 把之事實，業據
      被告於警詢中供稱略以：查扣之證物編號45：彈匣4 個、
      編號66：滑套1 個、編號68：槍枝握把1 個、編號71：槍
      管1 個、編號72：槍枝零件1 組（含復進簧、復進簧導桿
      、撞針、阻鐵、保險桿、彈簧各1 個）即如附表三編號7
      所示之物，看起來應該可以組成一把完整之火藥式槍枝，
      查扣之證物編號65：滑套1 個、編號67：彈匣1 個、編號
      69：槍枝握把1 個、編號70：槍枝零件1 組（含復進簧、
      槍管、復進簧導桿、保險桿、撞針、彈簧各1 個）即如附
      表三編號8 所示之物，看起來應該可以組成一把完整之火
      藥式槍枝，上述槍枝2 支拆解成分散之結構，我有拿新的
      夾鏈袋重新包好；認具殺傷力之槍枝5 支，我有試射過組
      裝好的那2 枝，製造好的子彈有拿出去試射過，可以擊發
      等語（見警一卷第10-15 、18-19 頁，警二卷第39-43 頁
      ）；核與證人即本案查獲員警吳忠賢於審理中證述明確（
      見本案卷第410-423 頁）。此外，並有附表三所示之扣案
      物與前開鑑定報告在卷可參。是現場扣得具殺傷力之槍枝
      計有5 把，其中2 把為警查扣之附表三編號7-1 至7-5 、
      附表三編號8-1 至8-4 之槍枝主要組成零件，均係被告於
      試射完上開槍枝後，再將之槍枝拆解，分類擺放。從而，
      被告無須任何參考任何槍枝結構圖說等書籍，即得以隨時
      拆裝、組合槍枝，並用以試射其製造之非制式子彈，被告
      對於槍枝、子彈之結構、性能均知之甚稔，已足認定。
    ⒊本案厥有爭執者在於被告除能製造子彈外，附表三所示扣
      案物是否為被告用以製造槍枝所用：
    ⑴案發現場扣得附表三編號4 、5 、6 之非制式長槍、編號
      17、18、19、23至32、34、35、37、38、39至46、52等均
      於製造槍枝過程中需要之物品之事實，業據證人吳忠賢於
      審理中證稱：做子彈的人會用洗德釘把火藥取出來製作改
      造子彈，現場有查獲鋼管槍，鐵管跟鋼管槍有關係，固定
      鉗是用來固定槍管使用，將阻鐵取出，犯嫌知道整把槍被
      警察查獲會構成槍砲，所以犯嫌一定會把槍管及其他零組
      件拆掉，我們會寫在扣押物品的東西一定都是違反槍砲彈
      藥的東西，可以改造槍枝的部分有編號5 （鋸子，即附表
      三編號34）、6 （鑽頭，即附表三編號35）、12（起子工
      具組，即附表三編號37）、13（電鑽，即附表三編號38）
      、14（研磨機，即附表三編號39）、15（砂輪，即附表三
      編號40）、16（刻磨筆，即附表三編號41）、17（固定鉗
      ，即附表三編號42）、18（鉗子，即附表三編號43）、19
      （鐵鎚，即附表三編號44）、20（尖嘴鉗，即附表三編號
      45）、21（斜口鉗，即附表三編號46）、31（工作檯，即
      附表三編號52），現場另外還有查獲編號39（槍管，即附
      表三編號24）、40（彈匣，即附表三編號18）、46（滑套
      ，即附表三編號25）、47（槍枝握把，即附表三編號26）
      、48（槍枝握把，即附表三編號27）、49（槍枝握把，即
      附表三編號27）、50（護木，即附表三編號50）等等，這
      些東西都是代表被告有在製造或改造槍的東西，所以才會
      把這些東西都扣下來」等語明確（見本院卷第410-423 頁
      ）。是被告持有者固非公告之槍枝主要組成零件，然均屬
      製造槍枝不可或缺之零組件，該等物品顯非「僅製造子彈
      」之被告所需持用。從而，被告持有上開製造槍枝之零組
      件，乃為製造槍枝，應足認定。
    ⑵復被告於警詢中自陳：搜索照片編號3 、7 、8 、13、14
      圖片內（警二卷第86-91 頁）之刻磨筆有插電，旁邊還有
      一罐洗德釘，且旁邊有鐵管，還有火藥分裝杓插在火藥內
      ，火藥旁還有磅秤，磅秤旁的紅色盒子內還有子彈，還有
      電鑽、槍枝、鑽頭一批（裝在塑膠盒內）、底火等物品，
      我那時候刻磨筆接電是為了要在木柴上面刻記號，我要在
      木柴上弄一個正方型的洞，可以放東西，電鑽及鑽頭都是
      拿來處理木材使用，槍枝及子彈是跟很多雜物放在袋子裡
      ，我為了安裝在刻磨筆上的鋸片，我才先拿出來等語。惟
      證人吳忠賢證稱：現場的所有東西就如同照片所拍攝的，
      警方到現場一定會全景先拍，現場拍攝照片沒有發現有木
      料部分的東西等語。此亦有上開現場照片等在卷可佐。足
      信於本案現場除查獲被告持有大量槍枝、槍枝零組件及製
      造槍枝之材料與器具外，全然未查獲任何木工成品，又被
      告自稱其入監前，剛要從事太陽能還沒去做，後來沒有工
      作一直住在萬巒等語（見本院卷第441-442 頁）。益徵被
      告長期無正當職業，其辯稱其係為處理木材及從事裝潢業
      、木工所用而使用電鑽等物品，顯為卸責之詞。此酌以被
      告於偵查中及本院審理時均坦承其有持砂輪機（即附表三
      編號40），將槍管予以拋磨打光，把槍管磨亮等情（見偵
      一卷第43頁，本院卷第348-351 頁）。益足徵附表三所示
      之扣案器具，除係部分供以被告製造子彈外，亦作為被告
      製造槍枝使用，而與木工毫無相關。
    ⑶末本案係檢警接獲情資，認被告涉有製造槍枝等物，於10
      9 年3 月24日17時，持搜索票至被告當時位於屏東縣○○
      鄉○○段地號1918號上建物（鐵皮屋第三間）之居所執行
      搜索，扣得附表二、三各該編號所示槍枝等物，業據證人
      即參與本案執行搜索之員警吳忠賢於本院證述綦詳如前，
      並有本院109 年度聲搜字第280 號搜索票2 份、臺南市政
      府警察局刑事警察大隊109 年3 月24日17時搜索扣押筆錄
      、扣押物品目錄表、扣押物位置圖、現場照片20張、扣押
      物品照片89張、海洋委員會海巡署偵防分署屏東查緝隊10
      9 年度槍保字第79號扣押物品清單、海洋委員會海巡署偵
      防分署屏東查緝隊109 年度槍保字第80號扣押物品清單、
      臺南市政府警察局刑事警察大隊109 年度保字第1492號扣
      押物品清單、內政部警政署109 年10月13日刑偵五字第00
      00000000號刑事警察局鑑驗通知書、鑑驗照片4 張、內政
      部109 年10月23日內授警字第1090873209號函、內政部警
      政署刑事警察局109 年7 月30日刑鑑字第1090042475號鑑
      定書、內政部警政署刑事警察局109 年5 月21日刑鑑字第
      0000000000號鑑定書、臺南市政府警察局刑事警察局槍枝
      初步檢視報告表及照片、槍枝初步檢視承辦人履歷資料、
      槍砲案散落部槍枝部件結合成完整槍枝示意圖2 張、海洋
      委員會海巡署偵防分署屏東查緝隊109 年11月30日偵屏東
      字第1093001361號函、臺灣屏東地方檢察署109 年度成保
      管字第678 號扣押物品清單及內政部警政署刑事警察局11
      0 年8 月26日刑鑑字第1100055127號函（見警二卷第57-5
      9 、61-70 、83、85-120、121-144 、145 頁，偵一卷第
      121 、241-249 、251-259 、261-268 、269-276 、277-
      284 、285-292 、373-379 、381-383 、395-398 、399
      -405頁，偵三卷第25-29 頁，本院卷第53-57 、87-103、
      365 頁）等件在卷可稽。可知警方於執行本案搜索之前，
      已接獲情資，認被告涉有製造槍枝等犯行，且經搜索結果
      ，亦確有查扣與情資相符之具殺傷力槍枝及供製造槍枝使
      用等相關材料與器具無訛，堪認檢舉內容為真。綜上各情
      ，被告於事實欄二所示時、地製造槍枝之犯行，已足認定
      。
    ⒋復參以，扣案如附表三編號1 、2 、3 、7 、8 所示之槍
      枝，經送內政部警政署刑事警察局鑑定結果：送鑑槍枝1
      枝（槍枝管制編號0000000000號），認係非制式手槍，由
      仿手槍外型製造之槍枝，組裝已貫通之金屬槍管而成，擊
      發功能正常，可供擊發適用子彈使用，認具殺傷力；送鑑
      槍枝1 枝（槍枝管制編號0000000000號），認係非制式手
      槍，由仿手槍外型製造之槍枝，組裝已貫通之金屬槍管而
      成，擊發功能正常，可供擊發適用子彈使用，認具殺傷力
      ；送鑑鋼管槍1 枝（槍枝管制編號0000000000號），認係
      其他可發射金屬或子彈之槍枝，組裝已貫通之金屬槍管及
      金屬擊發機構而成，擊發功能正常，可供擊發口徑12GAUG
      E 制式散彈使用，認具殺傷力；本案鑑定結果一七（一）
      金屬彈匣、鑑定結果三○金屬滑套、鑑定結果三二金屬槍
      身、鑑定結果三五已貫通之金屬槍管、鑑定結果三六金屬
      撞針、金屬復進簧桿、金屬楔型塊、金屬保險鈕、金屬彈
      簧經組裝測試，可組成一完整非制式手槍（槍枝管制編號
      0000000000號），經檢視，槍管下方有1 孔洞，惟仍可供
      擊發適用子彈使用，認具殺傷力；本案鑑定結果二九金屬
      滑套（不具撞針）、鑑定結果三一金屬彈匣、鑑定結果三
      三塑膠槍身、鑑定結果三四已貫通之金屬槍管、金屬撞針
      、金屬保險鈕、金屬彈簧、金屬復進簧桿經組裝測試，可
      組成一完整非制式手槍（槍枝管制編號0000000000號），
      擊發功能正常，可供擊發適用子彈使用，認具殺傷力等情
      ，有該局109 年10月23日刑鑑字第1090873209號函及109
      年7 月30日刑鑑字第1090042475號鑑定書在卷可按（見警
      二卷第121-144 頁，偵一卷第399-405 頁）。是上開扣案
      之槍枝5 支（槍枝管制編號分別為0000000000號、000000
      0000號、0000000000號、0000000000號、0000000000號）
      均確具有殺傷力無訛。至被告於製造槍枝完成後雖有將其
      中槍枝2 支拆解分別藏放，惟並無礙其製造槍枝罪責之成
      立，附此敘明。
（三）被告及其辯護人雖以前詞置辯。惟查：
    ⒈按實務上常見之「幽靈抗辯」，意指被告於案發後，或因
      不願據實陳述實際之行為人，或有其他顧慮，遂將其犯行
      均推卸予已故之某人，甚或是任意捏造而實際上不存在之
      人，以資卸責。因法院無從讓被告與該已故或不存在之人
      對質，其辯解之真實性如何，即屬無從檢驗，而難以逕信
      ，是在無積極證據足資佐證下，自得認其所為抗辯係非有
      效之抗辯（最高法院97年度台上字第3426號、98年度台上
      字第7120號判決意旨參照）。
    ⒉查被告於偵查中及本院審理時辯稱：「黑仔」留下來的東
      西我於108 年11月份去載這些東西，然後放到屏東縣○○
      鄉○○路0 ○0 號的鐵皮屋，直到4 天前（109 年3 月21
      日前）租到屏東縣○○鄉○○段地號1918號地上建物（鐵
      皮屋第三間），才將東西搬到萬巒這邊；「黑仔」要把槍
      枝給我，因為「黑仔」說如果他跑路，要我把那些東西拿
      回家，「黑仔」寄放在一個綽號「阿辛」的年輕人那邊，
      叫我去把那些東西拿回來，我拿到車行放；我不知道「黑
      仔」的真實姓名，「黑仔」出車禍過世了，「黑仔」過世
      時間我也忘記了，「黑仔」過世前有跟我講他的槍彈放在
      來義鄉，「黑仔」過世前有交待東西要放我那邊，我從3
      年多前就跟「黑仔」了，我跟「黑仔」很熟，「黑仔」會
      把東西留給我，本案的東西是我去「黑仔」藏匿的地方在
      來義鄉拿的等語（見警一卷第12頁，本院偵聲一卷第27頁
      ，本院卷第444 頁）。被告既辯稱其與老大「黑仔」認識
      3 年以上，交情很熟，卻不知悉其老大「黑仔」之真實姓
      名，顯違常理，實難認確有其人。被告將本案槍枝推託予
      已死之不詳身分之人所留，顯屬前述「幽靈抗辯」，被告
      又無提出積極證據足資佐證其所辯之真實性，依前開說明
      ，自得認其所為抗辯係非有效之抗辯，難遽採為被告有利
      之認定。
    ⒊況且依被告上開所述，「黑仔」於過世前交代要將「黑仔
      」所有之槍枝、子彈均寄藏在被告處，則被告本已知悉該
      等槍枝、子彈均係違禁物，應立即報警處理，報繳該等違
      禁物，縱未報警，仍應避而遠之，方能避免惹禍上身；惟
      被告卻捨此不為，反而自行積極、主動地前往取得該等槍
      枝、子彈等違禁物，更大費周章地接連從不同處所搬運該
      等槍枝、子彈及相關材料與器具等物，並繼續放置其居所
      ，顯與常情有違。且被告有自扣案物品內拿出材料與器具
      使用，並有以本案槍枝射擊子彈等情，均據被告自承如前
      。益徵被告係製造槍枝及子彈完成後，方加以試射，並確
      認其所製造之槍枝及子彈的尺寸相符與射擊功能健全之情
      。
    ⒋又被告於本案發生經查獲後逃亡，後經本院發布通緝，嗣
      於110 年4 月14日在其逃亡藏匿時位於屏東縣○○鄉○○
      路000 號A205室之居所，經檢警再查獲其違反槍砲彈藥刀
      械管制條例案件，當場扣得數量、種類均甚為龐大之槍枝
      、子彈及主要組成零件等物，有高雄市政府警察局新興分
      局解送人犯報告書、高雄市政府警察局新興分局刑事案件
      移送書、調查筆錄、本院110 年度聲搜字第252 號搜索票
      、搜索扣押筆錄、扣押物品目錄表、現場照片及高雄市政
      府警察局槍枝初步檢視報告表（見本院卷第205-282 頁）
      等在卷可考，該案業經臺灣屏東地方檢察官檢察官以110
      年度偵字第4186號提起公訴，現由本院以110 年度重訴字
      第6 號審理中。衡情「黑仔」既已死亡，於本案案發後，
      被告應無從又得自「黑仔」處取得為數甚鉅之製造槍枝器
      具。況被告既已居無定所，更無可能有友人願交付前揭物
      品予被告寄藏之可能。是被告辯稱其持有之物品係黑仔交
      付云云，顯屬謬然。而徵之被告能在不同處所，不斷持有
      大量槍枝、子彈及相關製造材料與器具，又愛護備至（如
      磨亮槍管、試射子彈），顯然該等槍枝、子彈均係被告製
      造，其形同製造槍彈之行動工廠，始得如此。既其對於槍
      枝、子彈知之甚稔，故無須設計圖、筆記即得製造槍彈，
      於案發現場未扣得製造槍枝、子彈之設計圖，更屬事理必
      然，被告及其辯護人以前詞置辯，殊無可採。
（四）綜上所述，足見被告及其辯護人上開所辯，與事實不符，
      顯係臨訟卸責、避重就輕之詞，均不足採信。被告就事實
      欄二部分事證明確，被告此部分製造可發射子彈具有殺傷
      力之槍枝及具有殺傷力之子彈之犯行，均堪認定。
三、持有具有殺傷力之子彈部分（即事實欄三部分）：
（一）如事實欄三所示之事實，業據被告於偵查中及本院審理時
      均坦承不諱（見警一卷第11-14 頁，偵一卷第43-46 頁，
      本院偵聲一卷第27-29 頁，本院卷第348-351 頁），復有
      子彈、散彈及鑑散彈扣案可證，且將本案查扣之（制式）
      子彈共7 顆、散彈共6 顆及鑑散彈1 顆，送請內政部警政
      署刑事警察局鑑定結果：
    ⒈送鑑定子彈10顆（附表三編號11）：其中①7 顆，認均係
      口徑9x19mm制式子彈，彈底均發現有撞擊痕跡，均經試射
      ，均可擊發，認具殺傷力。
    ⒉送鑑定散彈6 顆（附表三編號12）：認均係口徑12GAUGE
      制式散彈，均經試射，均可擊發，認具殺傷力。
    ⒊送鑑鑑散彈1 顆（附表三編號12）：認係口徑12GAUGE 制
      式散彈，彈底發現有撞擊痕跡，經試射，可擊發，認具殺
      傷力。
    ⒋綜上，本案查扣（制式）子彈及散彈共14顆，均具有殺傷
      力，有內政部109 年10月23日內授警字第1090873209號函
      、內政部警政署刑事警察局109 年7 月30日刑鑑字第0000
      000000號鑑定書及內政部警政署刑事警察局110 年8 月26
      日刑鑑字第1100055127號鑑定書（見警二卷第121-144 頁
      ，偵一卷第399-405 頁，本院卷第373-374 頁）附卷可稽
      。
（二）是被告此部分自白亦與事實相符，事證明確，被告持有具
      有殺傷力之子彈犯行，堪予認定。
四、論罪科刑：
（一）新舊法比較：
    ⒈毒品危害防制條例部分：
      按行為後法律有變更者，適用行為時之法律。但行為後之
      法律有利於行為人者，適用最有利於行為人之法律，刑法
      第2 條第1 項定有明文。查被告如事實欄一行為後，毒品
      危害防制條例第4 條第2 項、第17條第2 項於109 年1 月
      15日修正，自109 年7 月15日生效施行。又按109 年1 月
      15日修正前毒品危害防制條例第4 條第2 項、第17條第2
      項分別規定「製造、運輸、販賣第二級毒品者，處七年以
      上有期徒刑，得併科新臺幣一千萬元以下罰金」；「犯第
      4 條至第8 條之罪於偵查及審判中均自白者，減輕其刑」
      。修正後毒品危害防制條例第4 條第2 項將法定刑提高為
      「十年以上有期徒刑，得併科新臺幣一千五百萬元以下罰
      金」；同法第17條第2 項則規定：「犯第4 條至第8 條之
      罪於偵查及歷次審判中均自白者，減輕其刑」，因附表一
      所示被告犯罪時間均在新法修正生效前，均涉及刑罰規範
      之變更，故有新舊法比較之必要，經比較新舊法後，以10
      9 年1 月15日修正前之規定對被告最為有利，故依刑法第
      2 條第1 項前段規定，自應適用109 年1 月15日修正前之
      毒品危害防制條例第4 條第2 項及第17條第2 項規定。
    ⒉槍砲彈藥刀械管制條例部分：
      查被告如事實欄二行為後，槍砲彈藥刀械管制條例第8 條
      於109 年6 月10日修正公布，於同年月12日施行。修正前
      第7 條原規定：「（第1 項）未經許可，製造、販賣或運
      輸火砲、肩射武器、機關槍、衝鋒槍、卡柄槍、自動步槍
      、普通步槍、馬槍、手槍或各類砲彈、炸彈、爆裂物者，
      處無期徒刑或七年以上有期徒刑，併科新臺幣三千萬元以
      下罰金。（第4 項）未經許可，持有、寄藏或意圖販賣而
      陳列第一項所列槍砲、彈藥者，處五年以上有期徒刑，併
      科新臺幣一千萬元以下罰金。」第8 條原規定：「（第1
      項）未經許可，製造、販賣或運輸鋼筆槍、瓦斯槍、麻醉
      槍、獵槍、空氣槍或第四條第一項第一款所定其他可發射
      金屬或子彈具有殺傷力之各式槍砲者，處無期徒刑或五年
      以上有期徒刑，併科新臺幣一千萬元以下罰金。（第4 項
      ）未經許可，持有、寄藏或意圖販賣而陳列第一項所列槍
      枝者，處三年以上十年以下有期徒刑，併科新臺幣七百萬
      元以下罰金。」修正後第7 條則規定：「（第1 項）未經
      許可，製造、販賣或運輸『制式或非制式』火砲、肩射武
      器、機關槍、衝鋒槍、卡柄槍、自動步槍、普通步槍、馬
      槍、手槍或各類砲彈、炸彈、爆裂物者，處無期徒刑或七
      年以上有期徒刑，併科新臺幣三千萬元以下罰金。（第4
      項）未經許可，持有、寄藏或意圖販賣而陳列第一項所列
      槍砲、彈藥者，處五年以上有期徒刑，併科新臺幣一千萬
      元以下罰金。」第8 條則規定：「（第1 項）未經許可，
      製造、販賣或運輸『制式或非制式』鋼筆槍、瓦斯槍、麻
      醉槍、獵槍、空氣槍或第四條第一項第一款所定其他可發
      射金屬或子彈具有殺傷力之各式槍砲者，處無期徒刑或五
      年以上有期徒刑，併科新臺幣一千萬元以下罰金。（第4
      項）未經許可，持有、寄藏或意圖販賣而陳列第一項所列
      槍砲者，處三年以上十年以下有期徒刑，併科新臺幣七百
      萬元以下罰金。」依本次修法草案總說明意旨可知，其主
      要立法目的在於有效遏止持「非制式槍砲」進行犯罪情形
      ，認「非制式槍砲」與「制式槍砲」之罪責有一致之必要
      ，故於第4 條、第7 條至第9 條增加「制式或非制式」之
      構成要件，亦即不分制式或非制式，凡屬第7 條所列各類
      槍枝型式之槍枝，有殺傷力者，概依第7 條規定處罰。本
      案被告所涉「未經許可製造可發射子彈具殺傷力之（非制
      式）手槍」犯行，經比較新舊法後，修正後應改依第7 條
      第1 項規定處罰，其刑罰較修正前規定（即原第8 條第1
      項）為重，並無較有利於被告之情形，依刑法第2 條第1
      項前段之規定，應適用被告行為時即修正前槍砲彈藥刀械
      管制條例第8 條第1 項之規定。
（二）所犯法條：
    ⒈事實欄一部分：
      核被告就事實欄一所為，均係犯修正前毒品危害防制條例
      第4 條第2 項之販賣第二級毒品罪。
    ⒉事實欄二部分：
    ⑴按（修正前）槍砲彈藥刀械管制條例第8 條第1 項之製造
      可發射子彈具有殺傷力之槍枝罪之所謂「製造」，除初製
      者外，尚包括改造在內；凡將原不具有殺傷力之槍枝予以
      加工，致改變其原有性能、屬性，使成為可發射子彈具有
      殺傷力之槍枝即屬之（最高法院98年度台上字第2857號判
      決意旨參照）。次按非法製造槍砲彈藥刀械等違禁物，所
      侵害者為社會法益，如果同時製造之違禁物客體種類相同
      （同為手槍，或同為子彈，或同為爆裂物），縱令製造完
      成之客體有數個（如數枝手槍、數顆子彈、數顆爆裂物）
      ，或一部完成，一部未完成，應仍為單純一罪，不發生想
      像競合犯或一部既遂，一部未遂之問題之問題。若同時製
      造2 種以上不相同種類之違禁物客體（如同時製造手槍及
      子彈，或手槍及爆裂物），則有一行為觸犯數罪名之想像
      競合犯適用。
    ⑵核被告就事實欄二所為，係犯修正前槍砲彈藥刀械管制條
      例第8 條第1 項之非法製造可發射子彈具有殺傷力之槍枝
      罪及槍砲彈藥刀械管制條例第12條第1 項之非法製造子彈
      罪。被告製造本案槍枝後，持有本案槍枝之低度行為；製
      造、持有槍枝主要組成零件之行為，為製造槍枝之階段行
      為，均為其製造槍枝之高度行為所吸收，不另論罪。被告
      於事實欄二所載時、地，接續製造本案槍枝5 枝及製造子
      彈23顆之行為，主觀上基於單一製造犯意，客觀上時間密
      接，地點均在上址內，所侵害者為同一社會法益，各行為
      間之獨立性極為薄弱，依一般社會健全觀念，難以強行分
      開，應評價為接續犯，各論以一非法製造可發射子彈具殺
      傷力之槍枝罪、非法製造子彈罪。又被告非法製造可發射
      子彈具殺傷力之槍枝，已有扣案槍枝5 枝製造既遂；非法
      製造子彈23顆既遂，然客體種類相同，依前揭說明，均為
      單純一罪。被告以接續之一行為同時觸犯非法製造可發射
      子彈具殺傷力之槍枝罪及非法製造子彈罪，為想像競合犯
      ，應依刑法第55條前段規定，從一較重之非法製造可發射
      子彈具殺傷力之槍枝罪處斷。
    ⒊事實欄三部分：
      核被告就事實欄三所為，係犯槍砲彈藥刀械管制條例第12
      條第4 項之非法持有子彈罪。按未經許可持有槍、彈，係
      侵害社會法益之罪，同時持有種類相同之槍、彈，縱令客
      體有數個（如數枝同種類槍枝、數發同種類子彈），仍為
      單純一罪，不生想像競合問題（最高法院97年度台上字第
      231 號判決意旨參照）。因此部分持有客體均屬制式子彈
      ，而為同種類子彈，故僅成立一非法持有子彈罪。
（三）刑之減輕：
    ⒈被告有修正前毒品危害防制條例第17條第2 項規定之適用
      ：
      按犯第4 條至第8 條之罪於偵查及審判中均自白者，減輕
      其刑，修正前毒品危害防制條例第17條第2 項定有明文。
      查被告於偵查中及本院審理時均坦承販賣第二級毒品犯行
      ，已如前述，故均應依修正前毒品危害防制條例第17條第
      2 項規定減輕其刑。
    ⒉被告無毒品危害防制條例第17條第1 項規定之適用：
      辯護人固為被告辯稱：被告曾供出其毒品來源為「張乃中
      」，應依毒品危害防制條例第17條第1 項規定減刑等語。
      然：
    ⑴按毒品危害防制條例第17條第1 項規定：「犯第4 條至第
      8 條、第10條或第11條之罪，供出毒品來源，因而查獲其
      他正犯或共犯者，減輕或免除其刑。」旨在鼓勵毒品下游
      者具體供出其上游供應人，俾進一步擴大查緝績效，揪出
      其他正犯或共犯，以確實防制毒品泛濫或更為擴散。所稱
      「查獲」，除指查獲該其他正犯或共犯外，並兼及被告所
      指其毒品來源其事。該所謂「毒品來源」，自指「與本案
      犯行相關毒品」從何而來之情形。倘被告供出之毒品上手
      與其所涉案件之毒品不具關聯性，既無助該案之追查，僅
      屬對該上手涉犯其他毒品犯罪之告發，要非就其所涉案件
      之毒品供出來源，自無上開減刑規定之適用（最高法院10
      7 年度台上字第3453號判決意旨參照）。
    ⑵查檢警固因被告之供述，因而循線查獲張乃中販賣第二級
      毒品甲基安非他命之犯行，經臺灣屏東地方檢察署檢察官
      於110 年3 月3 日以臺灣屏東地方檢察署109 年度偵緝字
      第288 號、109 年度偵字第6887號、第7839號、第8356號
      、第8404號、第8427號、110 年度偵字第1687號提起公訴
      ，並有海洋委員會海巡署偵防分署屏東查緝隊109 年11月
      30日偵屏東字第1093001361號函暨偵查報告附卷足憑（見
      本院卷第53-57 頁）。惟上開檢警查獲張乃中販賣毒品之
      犯行，張乃中販賣毒品之對象均非被告，顯與被告本案販
      賣毒品犯行無關，自難認定檢警有因被告之供述，因而查
      獲其「與本案犯行相關」之毒品來源。復通查本案卷證，
      亦查無被告自己所犯本案犯行之毒品來源，確與其所供出
      之張乃中有關，則揆諸前揭判決意旨，被告自不適用毒品
      危害防制條例第17條第1 項規定減刑，特此敘明。
（四）被告所犯販賣第二級毒品罪共5 罪、非法製造可發射子彈
      具殺傷力之槍枝罪、非法持有子彈罪，均係犯意各別，行
      為互殊，應予分論併罰。
（五）爰以行為人之責任為基礎，審酌：
    ⒈犯罪行為人之品行：
      被告於本案發生前有多次違反毒品危害防制條例等案件之
      前科紀錄，有臺灣高等法院被告前案紀錄表1 份可佐，且
      於本院審理期間更遭檢警查獲與本案同類型之違反槍砲彈
      藥刀管制條例案件，查扣槍枝、子彈及相關工具數量亦甚
      鉅，經臺灣屏東地方檢查署檢察官以110 年度偵字第4186
      號提起公訴，本案被告雖不構成累犯，仍屬素行不佳。
    ⒉犯罪之動機、目的、手段及犯罪所生之危險或損害：
      被告製造可發射子彈具有殺傷力之槍枝達5 支；製造具有
      殺傷力之（非制式）子彈達23顆；持有具有殺傷力（制式
      ）子彈及散彈達14顆，該等具有殺傷力之槍枝、子彈均屬
      對於人之生命、身體有高度危險性物品，兼衡被告持有製
      造槍彈之設備齊全，且遭查獲時，均正在使用中，足認被
      告斷無停止製造槍彈，犯罪情節嚴重，惡性重大，又其製
      成及持有之槍枝及子彈數量均具殺傷力，被告所為對社會
      治安危害實屬重大；又被告販賣第二級毒品，助長毒品氾
      濫之風；被告製造槍枝、販賣毒品對社會秩序產生重大危
      害，被告上開犯行對社會所生危害嚴鉅，所為均實應非難
      。
    ⒊犯罪後之態度：
      被告犯後雖坦承販賣第二級毒品、非法製造及持有子彈等
      犯行，惟始終矢口否認製造槍枝犯行，空言推卸責任，非
      但毫無悔意，本案為警查獲後，被告即棄保潛逃，另覓地
      點重操舊業，足信被告藐視法律，未見悔悟之意，犯後態
      度不佳。
    ⒋犯罪行為人之生活狀況、智識程度：
      被告學歷為國中畢業（見本院卷第27頁），其自陳：入監
      前剛要從事太陽能還沒去做，後來沒有工作一直住在萬巒
      等語（見本院卷第441-442頁）。
    ⒌綜上，審酌被告之犯罪動機、目的、手段、品行、犯罪所
      生危害、犯後態度、智識程度及家庭經濟生活狀況等一切
      情狀，就被告所犯各罪，分別量處如附表一編號1 至7 「
      主文欄」所示之刑及沒收，並就併科罰金部分，均諭知易
      服勞役之折算標準。再審酌被告所犯各罪之犯罪類型、動
      機、情節，其先後所為犯行對於法益侵害之加重效應等情
      ，整體評價被告應受矯治之程度，並兼衡責罰相當與刑罰
      經濟之原則，就附表一「主文欄」所示之刑，定其應執行
      刑為有期徒刑25年，併科罰金50萬元，並就罰金刑部分亦
      諭知如易服勞役之折算標準。
四、沒收：
（一）毒品危害防制條例部分：
    ⒈按查獲之第一級、第二級毒品，不問屬於犯罪行為人與否
      ，均沒收銷燬之，毒品危害防制條例第18條第1 項前段定
      有明文。查扣案如附表二編號2 至5 所示之安非他命，經
      檢驗檢出第二級毒品甲基安非他命成分，有高雄市立凱旋
      醫院109 年8 月26日高市凱醫驗字第65580 號濫用藥物成
      品檢驗鑑定書（見偵一卷第389-391 頁）在卷可考，故應
      依毒品危害防制條例第18條第1 項前段規定，均宣告沒收
      銷燬。至扣案如附表二編號1 所示之疑似安非他命，經檢
      驗檢出第5 級毒品Dimethyl sulfone、N-Isopropy1benzy
      lamine成分，亦有上開鑑定書在卷可考，非屬違禁物，故
      不予宣告沒收。
    ⒉按犯第4 條至第9 條、第12條、第13條或第14條第1 項、
      第2 項之罪者，其供犯罪所用之物，不問屬於犯罪行為人
      與否，均沒收之，毒品危害防制條例第19條第1 項定有明
      文。查扣案如附表二編號6 至8 所示之物，均屬被告所有
      ，並均為供其犯本案販賣第二級毒品犯罪所用之物，業據
      被告供承在卷（見本院卷第349 頁），故應依毒品危害防
      制條例第19條第1 項規定，均宣告沒收。至扣案如附表二
      編號9 所示之物，業經本院109 年度簡字第1221號判決宣
      告沒收銷燬，自無庸重複宣告沒收。
（二）槍砲彈藥刀械管制條例部分：
    ⒈按違禁物，不問屬於犯罪行為人與否，沒收之，刑法第38
      條第1 項定有明文。查扣案如附表三編號1 、2 、3 、7
      、8 所示之槍枝，經鑑定認均可供擊發適用子彈，認具殺
      傷力，已如前述，及扣案如附表三編號15、16所示之火藥
      ，性質上均屬違禁物，應依刑法第38條第1 項規定，均宣
      告沒收。又扣案如附表三編號9 至14所示之子彈，分別經
      鑑定認定有無殺傷力如附表編號9 至14「備註欄」所示，
      就認具殺傷力之子彈部分，本雖均屬違禁物，然均經試射
      擊發，其彈藥部分因擊發而燃燒殆盡，其餘部分亦裂解為
      彈丸及彈殼，已不具子彈之外型及功能，堪認均不具殺傷
      力，核已非屬違禁物，爰均不予宣告沒收；而就認不具殺
      傷力之子彈部分，亦均經試射完畢而喪失其效用，故均不
      予宣告沒收。
    ⒉按供犯罪所用、犯罪預備之物或犯罪所生之物，屬於犯罪
      行為人者，得沒收之，刑法第38條第2 項前段定有明文。
      查扣案如附表三編號4 至6 、17至59所示之物，均屬被告
      所有，並均為供其犯本案製造槍枝及子彈犯罪所用之物，
      故依刑法第38條第2 項前段規定，均宣告沒收。至扣案如
      附表三編號60至62所示之物，雖屬被告所有，惟與被告上
      開犯行無關，業據被告供陳明確（見本院卷第350 頁），
      又無其他證據證明與被告上開犯行有何關連，爰均不予宣
      告沒收，附此敘明。
（三）按宣告多數沒收者，併執行之，刑法第40條之2 第1 項定
      有明文。是被告所犯前揭各罪，經宣告多數沒收，均應依
      法併執行之。
據上論斷，應依刑事訴訟法第299 條第1 項前段，判決如主文。
本案經檢察官鍾佩宇提起公訴，檢察官楊婉莉到庭執行職務。
中    華    民    國   111    年    1     月    19    日
                  刑事第五庭    審判長法  官  林鈴淑
                                      法  官  江永楨
                                      法  官  沈婷勻
以上正本證明與原本無異。
如不服本判決應於收受判決後20日內向本院提出上訴書狀，並應
敘述具體理由；其未敘述上訴理由者，應於上訴期間屆滿後20日
內向本院補提理由書（均須按他造當事人之人數附繕本）「切勿
逕送上級法院」。
中    華    民    國   111    年    1     月    19    日
                                      書記官  簡慧瑛
附錄本判決論罪科刑法條全文：
修正前毒品危害防制條例第4條
製造、運輸、販賣第一級毒品者，處死刑或無期徒刑；處無期徒
刑者，得併科新臺幣2 千萬元以下罰金。
製造、運輸、販賣第二級毒品者，處無期徒刑或7 年以上有期徒
刑，得併科新臺幣1 千萬元以下罰金。
製造、運輸、販賣第三級毒品者，處7 年以上有期徒刑，得併科
新臺幣7 百萬元以下罰金。
製造、運輸、販賣第四級毒品者，處5 年以上12年以下有期徒刑
，得併科新臺幣3 百萬元以下罰金。
製造、運輸、販賣專供製造或施用毒品之器具者，處1 年以上7
年以下有期徒刑，得併科新臺幣1 百萬元以下罰金。
前五項之未遂犯罰之。
　
修正前槍砲彈藥刀械管制條例第8條
未經許可，製造、販賣或運輸鋼筆槍、瓦斯槍、麻醉槍、獵槍、
空氣槍或第4 條第1 項第1 款所定其他可發射金屬或子彈具有殺
傷力之各式槍砲者，處無期徒刑或5 年以上有期徒刑，併科新臺
幣1 千萬元以下罰金。
未經許可，轉讓、出租或出借前項所列槍枝者，處5 年以上有期
徒刑，併科新臺幣1 千萬元以下罰金。
意圖供自己或他人犯罪之用，而犯前二項之罪者，處無期徒刑或
7 年以上有期徒刑，併科新臺幣1 千萬元以下罰金。
未經許可，持有、寄藏或意圖販賣而陳列第1 項所列槍枝者，處
3 年以上10年以下有期徒刑，併科新臺幣7 百萬元以下罰金。
第 1 項至第 3 項之未遂犯罰之。
犯第1 項、第2 項或第4 項有關空氣槍之罪，其情節輕微者，得
減輕其刑。
　
槍砲彈藥刀械管制條例第12條
未經許可，製造、販賣或運輸子彈者，處1 年以上7 年以下有期
徒刑，併科新台幣500 萬元以下罰金。
未經許可，轉讓、出租或出借子彈者，處6 月以上5 年以下有期
徒刑，併科新台幣300 萬元以下罰金。
意圖供自己或他人犯罪之用，而犯前二項之罪者，處3 年以上10
年以下有期徒刑，併科新台幣700 萬元以下罰金。
未經許可，持有、寄藏或意圖販賣而陳列子彈者，處5 年以下有
期徒刑，併科新台幣300 萬元以下罰金。
第 1 項至第 3 項之未遂犯罰之。
　
卷別對照表：
┌──────┬────────────────────┐
│簡稱        │卷宗名稱                                │
├──────┼────────────────────┤
│警一卷      │南市警刑大科偵字第 1090394508號卷       │
├──────┼────────────────────┤
│警二卷      │南市警刑大科偵字第 1090426460號卷       │
├──────┼────────────────────┤
│警三卷      │南市警刑大科偵字第 1090154672號卷       │
├──────┼────────────────────┤
│偵一卷      │109年度偵字第2955號卷                   │
├──────┼────────────────────┤
│偵二卷      │109年度偵字第2963號卷                   │
├──────┼────────────────────┤
│偵三卷      │109年度偵字第8098號卷                   │
├──────┼────────────────────┤
│偵四卷      │109年度偵字第7866號卷                   │
├──────┼────────────────────┤
│聲押卷      │109年度聲押字第61號卷                   │
├──────┼────────────────────┤
│查扣一卷    │109年度查扣字第255號卷                  │
├──────┼────────────────────┤
│查扣二卷    │109年度查扣字第709號卷                  │
├──────┼────────────────────┤
│本院聲羈卷  │109年度聲羈字第62號卷                   │
├──────┼────────────────────┤
│本院偵聲一卷│109年度偵聲字第86號卷                   │
├──────┼────────────────────┤
│本院偵聲二卷│109年度偵聲字第147號卷                  │
├──────┼────────────────────┤
│本院卷      │109年度重訴字第18號卷                   │
└──────┴────────────────────┘
　
附表一：犯罪事實及主文
┌──┬────┬────┬─────────┬────┬────────┐
│編號│販賣對象│販賣時間│販賣地點          │販賣所得│主文            │
│    │        │（民國）│                  │（新臺幣│                │
│    │        │        │                  │）      │                │
├──┼────┼────┼─────────┼────┼────────┤
│1   │張紫憶  │109 年3 │屏東縣潮州鎮某公園│1000元  │潘彥霖犯販賣第二│
│（即│        │月20日23│                  │        │級毒品罪，處有期│
│起訴│        │時40分  │                  │        │徒刑參年捌月。扣│
│書附│        │        │                  │        │案如附表二編號2 │
│表編│        │        │                  │        │至5 所示之物，均│
│號1 │        │        │                  │        │沒收銷燬。扣案如│
│）  │        │        │                  │        │附表二編號6 至8 │
│    │        │        │                  │        │所示之物，均沒收│
│    │        │        │                  │        │。未扣案之犯罪所│
│    │        │        │                  │        │得新臺幣壹仟元，│
│    │        │        │                  │        │沒收，於全部或一│
│    │        │        │                  │        │部不能沒收時，追│
│    │        │        │                  │        │徵之。          │
├──┼────┼────┼─────────┼────┼────────┤
│2   │張紫憶  │109 年3 │臺灣中油萬巒站    │2000元  │潘彥霖犯販賣第二│
│（即│        │月22日10│                  │        │級毒品罪，處有期│
│起訴│        │時40分  │                  │        │徒刑參年拾月。扣│
│書附│        │        │                  │        │案如附表二編號2 │
│表編│        │        │                  │        │至5 所示之物，均│
│號2 │        │        │                  │        │沒收銷燬。扣案如│
│）  │        │        │                  │        │附表二編號6 至8 │
│    │        │        │                  │        │所示之物，均沒收│
│    │        │        │                  │        │。未扣案之犯罪所│
│    │        │        │                  │        │得新臺幣貳仟元，│
│    │        │        │                  │        │沒收，於全部或一│
│    │        │        │                  │        │部不能沒收時，追│
│    │        │        │                  │        │徵之。          │
├──┼────┼────┼─────────┼────┼────────┤
│3   │張紫憶  │109 年3 │屏東縣潮州鎮某公園│500元   │潘彥霖犯販賣第二│
│（即│        │月22日13│                  │        │級毒品罪，處有期│
│起訴│        │時32分  │                  │        │徒刑參年柒月。扣│
│書附│        │        │                  │        │案如附表二編號2 │
│表編│        │        │                  │        │至5 所示之物，均│
│號3 │        │        │                  │        │沒收銷燬。扣案如│
│）  │        │        │                  │        │附表二編號6 至8 │
│    │        │        │                  │        │所示之物，均沒收│
│    │        │        │                  │        │。未扣案之犯罪所│
│    │        │        │                  │        │得新臺幣伍佰元，│
│    │        │        │                  │        │沒收，於全部或一│
│    │        │        │                  │        │部不能沒收時，追│
│    │        │        │                  │        │徵之。          │
├──┼────┼────┼─────────┼────┼────────┤
│4   │潘英豪  │109 年3 │屏東縣萬巒鄉新生路│2000元  │潘彥霖犯販賣第二│
│（即│        │月19日0 │潘英豪之蝦池旁    │        │級毒品罪，處有期│
│起訴│        │時32分  │                  │        │徒刑參年拾月。扣│
│書附│        │        │                  │        │案如附表二編號2 │
│表編│        │        │                  │        │至5 所示之物，均│
│號4 │        │        │                  │        │沒收銷燬。扣案如│
│）  │        │        │                  │        │附表二編號6 至8 │
│    │        │        │                  │        │所示之物，均沒收│
│    │        │        │                  │        │。未扣案之犯罪所│
│    │        │        │                  │        │得新臺幣貳仟元，│
│    │        │        │                  │        │沒收，於全部或一│
│    │        │        │                  │        │部不能沒收時，追│
│    │        │        │                  │        │徵之。          │
├──┼────┼────┼─────────┼────┼────────┤
│5   │李思賢  │109 年1 │屏東縣潮州鎮某統一│2000元  │潘彥霖犯販賣第二│
│（即│        │月間某日│超商              │        │級毒品罪，處有期│
│起訴│        │        │                  │        │徒刑參年拾月。扣│
│書附│        │        │                  │        │案如附表二編號2 │
│表編│        │        │                  │        │至5 所示之物，均│
│號5 │        │        │                  │        │沒收銷燬。扣案如│
│）  │        │        │                  │        │附表二編號6 至8 │
│    │        │        │                  │        │所示之物，均沒收│
│    │        │        │                  │        │。未扣案之犯罪所│
│    │        │        │                  │        │得新臺幣貳仟元，│
│    │        │        │                  │        │沒收，於全部或一│
│    │        │        │                  │        │部不能沒收時，追│
│    │        │        │                  │        │徵之。          │
├──┼────┴────┴─────────┴────┼────────┤
│編號│犯罪事實                                        │潘彥霖犯非法製造│
├──┼────────────────────────┤可發射子彈具殺傷│
│6   │（即如事實欄二所示製造可發射子彈具有殺傷力之槍枝│力之槍枝罪，處有│
│    │及具有殺傷力之子彈部分）                        │期徒刑拾伍年，併│
│    │                                                │科罰金新臺幣伍拾│
│    │                                                │萬元，罰金如易服│
│    │                                                │勞役，以新臺幣參│
│    │                                                │仟元折算壹日。扣│
│    │                                                │案如附表三編號1 │
│    │                                                │至8 、15至59所示│
│    │                                                │之物，均沒收。  │
├──┼────────────────────────┼────────┤
│7   │（即如事實欄三所示持有具有殺傷力之子彈部分）    │潘彥霖犯非法持有│
│    │                                                │具殺傷力之子彈罪│
│    │                                                │，處有期徒刑壹年│
│    │                                                │，併科罰金新臺幣│
│    │                                                │拾萬元，罰金如易│
│    │                                                │服勞役，以新臺幣│
│    │                                                │參仟元折算壹日。│
└──┴────────────────────────┴────────┘
　
附表二：扣案物（毒品危害防制條例部分）
┌─────────────────────────────────────────┐
│搜索扣押地點：屏東縣○○鄉○○段地號1918號上建物（鐵皮屋第三間）                  │
├─────────────────────────────────────────┤
│搜索扣押筆錄及扣押物品目錄表（下稱目錄表）（見警二卷第61-70頁）                   │
├─┬─────────┬──┬────────────────┬─────────┤
│編│ 物品種類         │數量│備註                            │是否沒收          │
│號│                  │    │                                │                  │
├─┼─────────┼──┼────────────────┼─────────┤
│1 │疑似安非他命      │1 包│檢出第 5 級毒品 Dimethyl sulfone│不予宣告沒收銷燬。│
│  │（目錄表編號77）  │    │、N-Isopropy1benzylamine成分    │                  │
│  │                  │    │檢驗前淨重 18.977 公克、檢驗後淨│                  │
│  │                  │    │重18.962 公克                   │                  │
│  │                  │    │（高雄市立凱旋醫院109 年8 月26日│                  │
│  │                  │    │高市凱醫驗字第65580 號濫用藥物成│                  │
│  │                  │    │品檢驗鑑定書，偵一卷第389-391 頁│                  │
│  │                  │    │）                              │                  │
├─┼─────────┼──┼────────────────┼─────────┤
│2 │安非他命          │1 包│檢出第2級毒品甲基安非他命成分   │依毒品危害防制條例│
│  │（目錄表編號42）  │    │檢驗前淨重 0.686 公克、檢驗後淨 │第 18 條第 1 項規 │
│  │                  │    │重 0.671 公克                   │定宣告沒收銷燬。  │
│  │                  │    │（鑑定書及出處同上）            │                  │
├─┼─────────┼──┼────────────────┼─────────┤
│3 │安非他命          │1 包│檢出第2級毒品甲基安非他命成分   │依毒品危害防制條例│
│  │（目錄表編號43）  │    │結晶白色檢驗前淨重 0.470 公克、 │第 18 條第 1 項規 │
│  │                  │    │檢驗後淨重 0.455 公克           │定宣告沒收銷燬。  │
│  │                  │    │（鑑定書及出處同上）            │                  │
├─┼─────────┼──┼────────────────┼─────────┤
│4 │安非他命          │1 包│檢出第2級毒品甲基安非他命成分   │依毒品危害防制條例│
│  │（目錄表編號59）  │    │結晶白色檢驗前淨重 0.015 公克、 │第 18 條第 1 項規 │
│  │                  │    │檢驗後淨重 0.005 公克           │定宣告沒收銷燬。  │
│  │                  │    │（鑑定書及出處同上）            │                  │
├─┼─────────┼──┼────────────────┼─────────┤
│5 │安非他命          │1 包│檢出第2級毒品甲基安非他命成分   │依毒品危害防制條例│
│  │（目錄表編號60）  │    │結晶白色檢驗前淨重 0.049 公克、 │第 18 條第 1 項規 │
│  │                  │    │檢驗後淨重 0.037 公克           │定宣告沒收銷燬。  │
│  │                  │    │（鑑定書及出處同上）            │                  │
├─┼─────────┼──┼────────────────┼─────────┤
│6 │磅秤              │1 個│                                │依毒品危害防制條例│
│  │（目錄表編號26）  │    │                                │第19條第1 項規定宣│
│  │                  │    │                                │告沒收。          │
├─┼─────────┼──┼────────────────┼─────────┤
│7 │夾鏈袋            │1 包│                                │依毒品危害防制條例│
│  │（目錄表編號27）  │    │                                │第19條第1 項規定宣│
│  │                  │    │                                │告沒收。          │
├─┼─────────┼──┼────────────────┼─────────┤
│8 │手機              │1 支│含SIM 卡（門號0000000000號）    │依毒品危害防制條例│
│  │（目錄表編號58）  │    │IMEI：000000000000000/01、354037│第19條第1 項規定宣│
│  │                  │    │000000000/01                    │告沒收。          │
├─┼─────────┼──┼────────────────┼─────────┤
│9 │吸食器            │1 組│                                │經本院109 年度簡字│
│  │（目錄表編號57）  │    │                                │第1221號判決宣告沒│
│  │                  │    │                                │收銷燬，自無庸重複│
│  │                  │    │                                │宣告沒收。        │
└─┴─────────┴──┴────────────────┴─────────┘
　
附表三：扣案物（槍砲彈藥刀械管制條例部分及其餘扣案物）
┌─────────────────────────────────────────┐
│搜索扣押地點：屏東縣○○鄉○○段地號1918號上建物（鐵皮屋第三間）                  │
├─────────────────────────────────────────┤
│搜索扣押筆錄及扣押物品目錄表（下稱目錄表）（見警二卷第61-70頁）                   │
├─────────────────────────────────────────┤
│鑑定書及出處：                                                                    │
│1、內政部警政署刑事警察局109 年5 月21日刑鑑字第1090040429號鑑定書（下稱鑑定書一） │
│   （警二卷第145 頁）                                                             │
│2、內政部109 年10月23日內授警字第1090873209號函及內政部警政署刑事警察局109 年7 月 │
│   30日刑鑑字第1090042475號鑑定書（下稱鑑定書二）                                 │
│   （警二卷第121-144 頁，偵一卷第399-405頁）                                      │
│3、內政部警政署刑事警察局109 年10月13日刑偵五字第1093400437號鑑驗通知書（下稱鑑定 │
│   書三）                                                                         │
│   （偵一卷第395 頁）                                                             │
│4、內政部警政署刑事警察局110 年8 月26日刑鑑字第1100055127號鑑定書（下稱鑑定書四） │
│   （本院卷第373-374 頁）                                                         │
├─┬─────────┬──┬────────────────┬─────────┤
│1 │非制式手槍（改造手│1 支│認係非制式手槍，由仿手槍外型製造│依刑法第38 條第1項│
│  │槍）（槍枝管制編號│    │之槍枝，組裝已貫通之金屬槍管而成│規定宣告沒收。    │
│  │：0000000000號）  │    │，擊發功能正常，可供擊發適用子彈│                  │
│  │（目錄表編號1 ）  │    │使用，認具殺傷力。              │                  │
│  │                  │    │（鑑定書二）                    │                  │
├─┼─────────┼──┼────────────────┼─────────┤
│2 │非制式手槍（改造手│1 支│認係非制式手槍，由仿手槍外型製造│依刑法第38 條第1項│
│  │槍）（槍枝管制編號│    │之槍枝，組裝已貫通之金屬槍管而成│規定宣告沒收。    │
│  │：0000000000號）  │    │，擊發功能正常，可供擊發適用子彈│                  │
│  │（目錄表編號2 ）  │    │使用，認具殺傷力。              │                  │
│  │                  │    │（鑑定書二）                    │                  │
├─┼─────────┼──┼────────────────┼─────────┤
│3 │非制式長槍（鋼管槍│1 支│認係其他可發射金屬或子彈之槍枝，│依刑法第38 條第1項│
│  │）（槍枝管制編號：│    │組裝已貫通之金屬槍管及金屬擊發機│規定宣告沒收。    │
│  │0000000000號）    │    │構而成，擊發功能正常，可供擊發口│                  │
│  │（目錄表編號29）  │    │徑 12GAUGE 制式散彈使用，認具殺 │                  │
│  │                  │    │傷力。                          │                  │
│  │                  │    │（鑑定書二）                    │                  │
├─┼─────────┼──┼────────────────┼─────────┤
│4 │非制式長槍（鋼管槍│1 支│認係其他可發射金屬或子彈之槍枝，│依刑法第38條第2 項│
│  │）（槍枝管制編號：│    │經操作檢視，不具撞針，且已貫通之│前段規定宣告沒收。│
│  │0000000000號）    │    │金屬槍管無法與槍身固定，依現狀，│                  │
│  │（目錄表編號32）  │    │認不具殺傷力。                  │                  │
│  │                  │    │（鑑定書二）                    │                  │
├─┼─────────┼──┼────────────────┼─────────┤
│5 │非制式長槍（鋼管槍│1 支│認係其他可發射金屬或子彈之槍枝，│依刑法第38條第2項 │
│  │）（槍枝管制編號：│    │組裝已貫通之金屬槍管及金屬擊發機│前段規定宣告沒收。│
│  │0000000000號）    │    │構而成，經操作檢視，不具撞針，依│                  │
│  │（目錄表編號33）  │    │現狀，認不具殺傷力。            │                  │
│  │                  │    │（鑑定書二）                    │                  │
├─┼─────────┼──┼────────────────┼─────────┤
│6 │非制式長槍（鋼管槍│1 支│認係其他可發射金屬或子彈之槍枝，│依刑法第38條第2 項│
│  │）（槍枝管制編號：│    │組裝已貫通之金屬槍管及金屬擊發機│前段規定宣告沒收。│
│  │0000000000號）    │    │構而成，經操作檢視，不具撞針，依│                  │
│  │（目錄表編號34）  │    │現狀，認不具殺傷力。            │                  │
│  │                  │    │（鑑定書二）                    │                  │
├─┼─────────┼──┼────────────────┼─────────┤
│7 │非制式手槍（槍枝管│1 支│本案鑑定結果一七（一）金屬彈匣、│依刑法第38 條第1項│
│  │制編號：0000000000│    │鑑定結果三○金屬滑套、鑑定結果三│規定宣告沒收。    │
│  │號）              │    │二金屬槍身、鑑定結果三五已貫通之│                  │
│  ├──┬──────┼──┤金屬槍管、鑑定結果三六金屬撞針、│                  │
│  │7-1 │槍枝握把    │1 支│金屬復進簧桿、金屬楔型塊、金屬保│                  │
│  │    │（目錄表編號│    │險鈕、金屬彈簧經組裝測試，可組成│                  │
│  │    │68 ）       │    │一完整非制式手槍（槍枝管制編號11│                  │
│  ├──┼──────┼──┤00000000號），經檢視，槍管下方有│                  │
│  │7-2 │彈匣        │1 個│1 孔洞，惟仍可供擊發適用子彈使用│                  │
│  │    │（目錄表編號│    │，認具殺傷力。                  │                  │
│  │    │45）        │    │（鑑定書二）                    │                  │
│  ├──┼──────┼──┤                                │                  │
│  │7-3 │滑套        │1 支│                                │                  │
│  │    │（目錄表編號│    │                                │                  │
│  │    │66）        │    │                                │                  │
│  ├──┼──────┼──┤                                │                  │
│  │7-4 │槍管        │1 支│                                │                  │
│  │    │（目錄表編號│    │                                │                  │
│  │    │71）        │    │                                │                  │
│  ├──┼──────┼──┤                                │                  │
│  │7-5 │槍枝零件    │1 組│                                │                  │
│  │    │（目錄表編號│    │                                │                  │
│  │    │72）        │    │                                │                  │
├─┼──┴──────┼──┼────────────────┼─────────┤
│8 │非制式手槍（槍枝管│1 支│本案鑑定結果二九金屬滑套（不具撞│依刑法第38 條第1項│
│  │制編號：0000000000│    │針）、鑑定結果三一金屬彈匣、鑑定│規定宣告沒收。    │
│  │號）              │    │結果三三塑膠槍身、鑑定結果三四已│                  │
│  ├──┬──────┼──┤貫通之金屬槍管、金屬撞針、金屬保│                  │
│  │8-1 │槍枝握把    │1 支│險鈕、金屬彈簧、金屬復進簧桿經組│                  │
│  │    │（目錄表編號│    │裝測試，可組成一完整非制式手槍（│                  │
│  │    │69）        │    │槍枝管制編號0000000000號），擊發│                  │
│  ├──┼──────┼──┤功能正常，可供擊發適用子彈使用，│                  │
│  │8-2 │滑套        │1 個│認具殺傷力。                    │                  │
│  │    │（目錄表編號│    │（鑑定書二）                    │                  │
│  │    │65）        │    │                                │                  │
│  ├──┼──────┼──┤                                │                  │
│  │8-3 │彈匣        │1 個│                                │                  │
│  │    │（目錄表編  │    │                                │                  │
│  │    │ 67）       │    │                                │                  │
│  ├──┼──────┼──┤                                │                  │
│  │8-4 │槍枝零件    │1 組│                                │                  │
│  │    │（目錄表編號│    │                                │                  │
│  │    │70）        │    │                                │                  │
├─┼──┴──────┼──┼────────────────┼─────────┤
│9 │子彈              │3 顆│認均係非制式子彈，由金屬彈殼組合│①經試射之具殺傷力│
│  │（目錄表編號2-1） │    │直徑約 8.8mn 金屬彈頭而成，採樣1│  子彈2 顆均不予宣│
│  │                  │    │顆試射，可擊發，認具殺傷力。    │  告沒收。        │
│  │                  │    │（鑑定書二）                    │②經試射之不具殺傷│
│  │                  │    ├────────────────┤  力子彈1 顆不予宣│
│  │                  │    │子彈 2 顆，均經試射：1 顆，可擊 │  告沒收。        │
│  │                  │    │發，認具殺傷力；1 顆，雖可擊發，│                  │
│  │                  │    │惟發射動能不足，認不具殺傷力。  │                  │
│  │                  │    │（鑑定書四）                    │                  │
├─┼─────────┼──┼────────────────┼─────────┤
│10│子彈              │28顆│認均係非制式子彈，由金屬彈殼組合│①經試射之具殺傷力│
│  │（目錄表編號4）   │    │ 9 顆試射，均可擊發，認具殺傷力 │  子彈19顆均不予宣│
│  │                  │    │。                              │  告沒收。        │
│  │                  │    │（鑑定書二）                    │②經試射之不具殺傷│
│  │                  │    ├────────────────┤  力子彈9 顆均不予│
│  │                  │    │19 顆，均經試射：10 顆，均可擊發│  宣告沒收。      │
│  │                  │    │，認具殺傷力；4 顆，雖均可擊發，│                  │
│  │                  │    │惟發射動能均不足，認不具殺傷力；│                  │
│  │                  │    │5 顆，均無法擊發，認不具殺傷力。│                  │
│  │                  │    │（鑑定書四）                    │                  │
├─┼─────────┼──┼────────────────┼─────────┤
│11│子彈              │10顆│①7 顆，認均係口徑9x19mm制式子彈│①經試射之具殺傷力│
│  │（目錄表編號44）  │    │  ，彈底均發現有撞擊痕跡，採樣2 │  子彈9 顆均不予宣│
│  │                  │    │  顆試射，均可擊發，認具殺傷力。│  告沒收。        │
│  │                  │    │②3 顆，認均係非制式子彈，由金屬│②經試射之不具殺傷│
│  │                  │    │  彈殼組合直徑約8.7mm 金屬彈頭而│  力子彈1 顆不予宣│
│  │                  │    │  成，採樣1 顆試射，可擊發，認具│  告沒收。        │
│  │                  │    │  殺傷力。                      │                  │
│  │                  │    │（鑑定書二）                    │                  │
│  │                  │    ├────────────────┤                  │
│  │                  │    │①5 顆，均經試射，均可擊發，認具│                  │
│  │                  │    │  殺傷力。                      │                  │
│  │                  │    │②2 顆，均經試射：1 顆，可擊發，│                  │
│  │                  │    │  認具殺傷力；1 顆，無法擊發，認│                  │
│  │                  │    │  不具殺傷力。                  │                  │
│  │                  │    │（鑑定書四）                    │                  │
├─┼─────────┼──┼────────────────┼─────────┤
│12│散彈              │6 顆│①5 顆，認均係口徑12GAUGE 制式散│經試射之具殺傷力之│
│  │（目錄表編號63）  │    │  彈，採樣2 顆試射，均可擊發，認│散彈6 顆均不予宣告│
│  │                  │    │  具殺傷力。                    │沒收。            │
│  │                  │    │②1 顆，認係口徑12GAUGE 制式散彈│                  │
│  │                  │    │  ，彈底發現有撞擊痕跡，經試射，│                  │
│  │                  │    │  可擊發，認具殺傷力。          │                  │
│  │                  │    │（鑑定書二）                    │                  │
│  │                  │    ├────────────────┤                  │
│  │                  │    │3顆，均經試射，均可擊發，認具殺 │                  │
│  │                  │    │傷力。                          │                  │
│  │                  │    │（鑑定書四）                    │                  │
├─┼─────────┼──┼────────────────┼─────────┤
│13│鑑散彈            │1 顆│認係口徑 12GAUGE 制式散彈，彈底 │經試射之具殺傷力之│
│  │（目錄表編號 29-1 │    │發現有撞擊痕跡，經試射，可擊發，│散彈1 顆不予宣告沒│
│  │）                │    │認具殺傷力。                    │收。              │
│  │                  │    │（鑑定書二）                    │                  │
├─┼─────────┼──┼────────────────┼─────────┤
│14│子彈              │7 顆│子彈 7 顆，認均係非制式子彈，由 │不予宣告沒收。    │
│  │（目錄表編號64）  │    │金屬彈殼組合直徑約 8.9 mm 金屬彈│                  │
│  │                  │    │頭而成，內均不具底火，依現狀，認│                  │
│  │                  │    │不具殺傷力。均未列入公告之彈藥主│                  │
│  │                  │    │要組成零件。                    │                  │
│  │                  │    │（鑑定書二）                    │                  │
├─┼─────────┼──┼────────────────┼─────────┤
│15│火藥              │1 包│①淨重0.58公克，取0.30公克鑑定用│屬公告之彈藥主要組│
│  │（目錄表編號7）   │    │  罄，餘0.28公克。              │成零件，依刑法第38│
│  │                  │    │②檢出硝化甘油（Nitroglycerine；│條第1 項規定宣告沒│
│  │                  │    │  NG）、硝化纖維（Nitrocellulose│收。              │
│  │                  │    │  ；NC）、2-Nitro-N-phenyl-benze│                  │
│  │                  │    │  namine 、CentraliteI 、Dibutyl│                  │
│  │                  │    │  phthalate及Diphenylamine 等成 │                  │
│  │                  │    │  分，認係雙基發射火藥。        │                  │
│  │                  │    │（鑑定書一）                    │                  │
├─┼─────────┼──┼────────────────┼─────────┤
│16│火藥              │1 包│①淨重0.67公克，取0.26公克鑑定用│屬公告之彈藥主要組│
│  │（目錄表編號8）   │    │  罄，餘0.41公克。              │成零件，依刑法第38│
│  │                  │    │②檢出硝化甘油（Nitroglycerine；│條第1 項規定宣告沒│
│  │                  │    │  NG）、硝化纖維（Nitrocellulose│收。              │
│  │                  │    │  ；N C ）及CentraliteII等成分，│                  │
│  │                  │    │  認係雙基發射火藥。            │                  │
│  │                  │    │（鑑定書一）                    │                  │
├─┼─────────┼──┼────────────────┼─────────┤
│17│彈匣              │1 個│認係金屬彈匣，非屬公告之槍砲主要│依刑法第38條第2 項│
│  │（目錄表編號3）   │    │組成零件。                      │前段規定宣告沒收。│
│  │                  │    │（鑑定書二）                    │                  │
├─┼─────────┼──┼────────────────┼─────────┤
│18│彈匣              │1 個│認係金屬彈匣。非屬公告之槍砲主要│依刑法第38條第2 項│
│  │（目錄表編號40）  │    │組成零件。                      │前段規定宣告沒收。│
│  │                  │    │（鑑定書二）                    │                  │
├─┼─────────┼──┼────────────────┼─────────┤
│19│彈匣              │3 個│①1 個，認係金屬彈匣。非屬公告之│依刑法第38條第2 項│
│  │（目錄表編號45）  │    │  槍砲主要組成零件。            │前段規定宣告沒收。│
│  │                  │    │②2 個，認均係金屬彈匣殼身。未列│                  │
│  │                  │    │  入公告之槍砲主要組成零件。    │                  │
│  │                  │    │（鑑定書二）                    │                  │
├─┼─────────┼──┼────────────────┼─────────┤
│20│底火              │1 盒│認均係底火帽。未列入公告之彈藥主│依刑法第38條第2 項│
│  │（目錄表編號10）  │    │要組成零件。                    │前段規定宣告沒收。│
│  │                  │    │（鑑定書二）                    │                  │
├─┼─────────┼──┼────────────────┼─────────┤
│21│底火              │1 包│認均係底火片。未列入公告之彈藥主│依刑法第38條第2 項│
│  │（目錄表編號74）  │    │要組成零件。                    │前段規定宣告沒收。│
│  │                  │    │（鑑定書二）                    │                  │
├─┼─────────┼──┼────────────────┼─────────┤
│22│彈頭              │5 顆│認均係非制式金屬彈頭。均未列入公│依刑法第38條第2 項│
│  │（目錄表編號11）  │    │告之彈藥主要組成零件。          │前段規定宣告沒收。│
│  │                  │    │（鑑定書二）                    │                  │
├─┼─────────┼──┼────────────────┼─────────┤
│23│鋼管槍零件        │8 支│認均係金屬管等物。均未列入公告之│依刑法第38條第2 項│
│  │（目錄表編號 28 ）│    │槍砲主要組成零件。              │前段規定宣告沒收。│
│  │                  │    │（鑑定書二）                    │                  │
├─┼─────────┼──┼────────────────┼─────────┤
│24│槍管              │1 支│認係已貫通之金屬槍管（可供組成具│依刑法第38條第2 項│
│  │（目錄表編號39）  │    │殺傷力槍枝使用）。              │前段規定宣告沒收。│
│  │                  │    │（鑑定書二）                    │                  │
├─┼─────────┼──┼────────────────┼─────────┤
│25│滑套              │4 支│①1 枝，認係金屬滑套（欠缺撞針連│依刑法第38條第2 項│
│  │（目錄表編號46）  │    │  桿）。非屬公告之槍砲主要組成零│前段規定宣告沒收。│
│  │                  │    │  件。                          │                  │
│  │                  │    │②1 枝，認係金屬滑套（不具撞針）│                  │
│  │                  │    │  。非屬公告之槍砲主要組成零件。│                  │
│  │                  │    │③2 枝，認均係金屬滑套（不具槍機│                  │
│  │                  │    │  結構）。均非屬公告之槍砲主要組│                  │
│  │                  │    │  成零件。                      │                  │
│  │                  │    │（鑑定書二）                    │                  │
├─┼─────────┼──┼────────────────┼─────────┤
│26│槍枝握把          │2 支│認均係金屬槍身殼身。均未列入公告│依刑法第38條第2 項│
│  │（目錄表編號47）  │    │之槍砲主要組成零件。            │前段規定宣告沒收。│
│  │                  │    │（鑑定書二）                    │                  │
├─┼─────────┼──┼────────────────┼─────────┤
│27│槍枝握把          │2 支│認係金屬槍身。非屬公告之槍砲主要│依刑法第38條第2 項│
│  │（目錄表編號48、49│    │組成零件。                      │前段規定宣告沒收。│
│  │）                │    │（鑑定書二）                    │                  │
├─┼─────────┼──┼────────────────┼─────────┤
│28│護木              │3 片│認分係金屬護木（2 片）、塑膠護木│依刑法第38條第2 項│
│  │（目錄表編號50）  │    │（1 片）。均未列入公告之槍砲主要│前段規定宣告沒收。│
│  │                  │    │組成零件。                      │                  │
│  │                  │    │（鑑定書二）                    │                  │
├─┼─────────┼──┼────────────────┼─────────┤
│29│彈簧              │7 支│認均係金屬彈簧。均未列入公告之槍│依刑法第38條第2 項│
│  │（目錄表編號51、73│    │砲主要組成零件。                │前段規定宣告沒收。│
│  │）                │    │（鑑定書二）                    │                  │
├─┼─────────┼──┼────────────────┼─────────┤
│30│撞針              │1 支│認係金屬撞針，無法供同案送鑑槍枝│依刑法第38條第2 項│
│  │（目錄表編號52）  │    │組裝使用。非屬公告之槍砲主要組成│前段規定宣告沒收。│
│  │                  │    │零件。                          │                  │
│  │                  │    │（鑑定書二）                    │                  │
├─┼─────────┼──┼────────────────┼─────────┤
│31│復進簧導桿        │2 支│認均係金屬復進簧桿。均未列入公告│依刑法第38條第2 項│
│  │（目錄表編號53）  │    │之槍砲主要組成零件。            │前段規定宣告沒收。│
│  │                  │    │（鑑定書二）                    │                  │
├─┼─────────┼──┼────────────────┼─────────┤
│32│阻鐵              │2 個│認均係金屬楔型塊。均未列入公告之│依刑法第38條第2 項│
│  │（目錄表編號54）  │    │槍砲主要組成零件。              │前段規定宣告沒收。│
│  │                  │    │（鑑定書二）                    │                  │
├─┼─────────┼──┼────────────────┼─────────┤
│33│信號彈            │2 顆│送驗證物均係原廠未使用過之手持火│依刑法第38條第2 項│
│  │（目錄表編號 35、 │    │焰信號彈，信號彈屬登山、漁船配備│前段規定宣告沒收。│
│  │36 ）             │    │用之救生用品，用於求救及標示位置│                  │
│  │                  │    │等用途；依據臺北地區 76 年度第 2│                  │
│  │                  │    │次檢警聯繫會議決議，未經改變造之│                  │
│  │                  │    │信號彈，非屬槍砲彈藥刀械管制條例│                  │
│  │                  │    │所列管之子彈或爆裂物。          │                  │
│  │                  │    │（鑑定書三）                    │                  │
├─┼─────────┼──┼────────────────┼─────────┤
│34│鋸子              │2 支│                                │依刑法第38條第2 項│
│  │（目錄表編號5）   │    │                                │前段規定宣告沒收。│
├─┼─────────┼──┼────────────────┼─────────┤
│35│鑽頭              │19支│                                │依刑法第38條第2 項│
│  │（目錄表編號6）   │    │                                │前段規定宣告沒收。│
├─┼─────────┼──┼────────────────┼─────────┤
│36│火藥分裝勺        │1 支│                                │依刑法第38條第2 項│
│  │（目錄表編號9）   │    │                                │前段規定宣告沒收。│
├─┼─────────┼──┼────────────────┼─────────┤
│37│起子工具組        │1 組│                                │依刑法第38條第2 項│
│  │（目錄表編號12）  │    │                                │前段規定宣告沒收。│
├─┼─────────┼──┼────────────────┼─────────┤
│38│電鑽              │2 支│                                │依刑法第38條第2 項│
│  │（目錄表編號13）  │    │                                │前段規定宣告沒收。│
├─┼─────────┼──┼────────────────┼─────────┤
│39│研磨機            │1 支│                                │依刑法第38條第2 項│
│  │（目錄表編號14）  │    │                                │前段規定宣告沒收。│
├─┼─────────┼──┼────────────────┼─────────┤
│40│砂輪              │5 片│                                │依刑法第38條第2 項│
│  │（目錄表編號15）  │    │                                │前段規定宣告沒收。│
├─┼─────────┼──┼────────────────┼─────────┤
│41│刻磨筆            │2 支│                                │依刑法第38條第2 項│
│  │（目錄表編號16）  │    │                                │前段規定宣告沒收。│
├─┼─────────┼──┼────────────────┼─────────┤
│42│固定鉗            │3 支│                                │依刑法第38條第2 項│
│  │（目錄表編號17）  │    │                                │前段規定宣告沒收。│
├─┼─────────┼──┼────────────────┼─────────┤
│43│鉗子              │3 支│                                │依刑法第38條第2 項│
│  │（目錄表編號18）  │    │                                │前段規定宣告沒收。│
├─┼─────────┼──┼────────────────┼─────────┤
│44│鐵槌              │2 支│                                │依刑法第38條第2 項│
│  │（目錄表編號 19、 │    │                                │前段規定宣告沒收。│
│  │55 ）             │    │                                │                  │
├─┼─────────┼──┼────────────────┼─────────┤
│45│尖嘴鉗            │1 支│                                │依刑法第38條第2 項│
│  │（目錄表編號20）  │    │                                │前段規定宣告沒收。│
├─┼─────────┼──┼────────────────┼─────────┤
│46│斜口鉗            │1 支│                                │依刑法第38條第2 項│
│  │（目錄表編號21）  │    │                                │前段規定宣告沒收。│
├─┼─────────┼──┼────────────────┼─────────┤
│47│剪刀              │1 支│                                │依刑法第38條第2 項│
│  │（目錄表編號22）  │    │                                │前段規定宣告沒收。│
├─┼─────────┼──┼────────────────┼─────────┤
│48│擦槍工具包        │1 包│                                │依刑法第38條第2 項│
│  │（目錄表編號23）  │    │                                │前段規定宣告沒收。│
├─┼─────────┼──┼────────────────┼─────────┤
│49│砂紙              │1 包│                                │依刑法第38條第2 項│
│  │（目錄表編號24）  │    │                                │前段規定宣告沒收。│
├─┼─────────┼──┼────────────────┼─────────┤
│50│水平氣泡儀        │1 個│                                │依刑法第38條第2 項│
│  │（目錄表編號25）  │    │                                │前段規定宣告沒收。│
├─┼─────────┼──┼────────────────┼─────────┤
│51│束帶              │1 包│                                │依刑法第38條第2 項│
│  │（目錄表編號30）  │    │                                │前段規定宣告沒收。│
├─┼─────────┼──┼────────────────┼─────────┤
│52│工作檯            │1 台│                                │依刑法第38條第2 項│
│  │（目錄表編號31）  │    │                                │前段規定宣告沒收。│
├─┼─────────┼──┼────────────────┼─────────┤
│53│電子量尺          │1 支│                                │依刑法第38條第2 項│
│  │（目錄表編號37）  │    │                                │前段規定宣告沒收。│
├─┼─────────┼──┼────────────────┼─────────┤
│54│瞄準器            │2 組│                                │依刑法第38條第2 項│
│  │（目錄表編號38）  │    │                                │前段規定宣告沒收。│
├─┼─────────┼──┼────────────────┼─────────┤
│55│分裝袋            │1 包│                                │依刑法第38條第2 項│
│  │（目錄表編號41）  │    │                                │前段規定宣告沒收。│
├─┼─────────┼──┼────────────────┼─────────┤
│56│手提袋            │1 個│                                │依刑法第38條第2 項│
│  │（目錄表編號56）  │    │                                │前段規定宣告沒收。│
├─┼─────────┼──┼────────────────┼─────────┤
│57│鋼管              │1 支│                                │依刑法第38條第2 項│
│  │（目錄表編號61）  │    │                                │前段規定宣告沒收。│
├─┼─────────┼──┼────────────────┼─────────┤
│58│手提包            │1 個│                                │依刑法第38條第2 項│
│  │（目錄表編號75）  │    │                                │前段規定宣告沒收。│
├─┼─────────┼──┼────────────────┼─────────┤
│59│洗德釘            │1 瓶│                                │依刑法第38條第2 項│
│  │（目錄表編號76）  │    │                                │前段規定宣告沒收。│
├─┼─────────┼──┼────────────────┼─────────┤
│60│監視器            │1 組│                                │不予宣告沒收。    │
│  │（目錄表編號62）  │    │                                │                  │
├─┼─────────┼──┼────────────────┼─────────┤
│61│筆記型電腦        │1 台│                                │不予宣告沒收。    │
│  │（目錄表編號79）  │    │                                │                  │
├─┴─────────┴──┴────────────────┴─────────┤
│搜索扣押地點：屏東縣○○鄉○○路0 ○0 號（與其相聯通之處所）                      │
│（搜索扣押筆錄及扣押物品目錄表（見警二卷第75-79 頁）                              │
├─┬─────────┬──┬────────────────┬─────────┤
│編│ 物品種類         │數量│備註                            │是否沒收          │
│號│                  │    │                                │                  │
├─┼─────────┼──┼────────────────┼─────────┤
│62│監視器主機        │1 組│含電源線及變壓器                │不予宣告沒收。    │
└─┴─────────┴──┴────────────────┴─────────┘